# 同一控制企业合并中抵销的留存收益转回的问题

提问人：904315714 时间：2015-05-28 18:49:19
同一控制下企业合并的基本处理原则是视同合并后形成的报告主体在合并日及以前期间一直存在，在编制合并日合并财务报表时，应将母公司长期股权投资和子公司所有者权益抵销，但子公司原由企业集团其他企业控制时的留存收益在合并财务报表中是存在的，所以对于被合并方在企业合并前实现的留存收益（盈余公积和未分配利润之和）中归属于合并方的部分，在合并工作底稿中，应编制下列会计分录：
借：资本公积（以资本溢价或股本溢价的贷方余额为限） 　贷：盈余公积（归属于现行母公司部分） 　　　未分配利润（归属于现行母公司部分）
我想问下冲减的资本公积是否是母公司单体报表上的资本公积？

回答人：chenyiwei
不仅限于母公司单体报表上的资本公积，实际上是可以以母公司单体报表中的资本公积＋子公司的全部净资产为限来进行该项恢复，所以一般是不会出现不足以全部恢复的情况的。